【裁判字號】    98,交上易,1952
【裁判日期】    990126
【裁判案由】    過失傷害
【裁判全文】
臺灣高等法院臺中分院刑事判決      98年度交上易字第1952號
上  訴  人
即  被  告  乙○○
上列上訴人因過失傷害案件，不服臺灣苗栗地方法院98年度交易
字第66號，中華民國98年10月28日第一審判決（起訴案號：臺灣
苗栗地方法院檢察署98年度偵字第1190號），提起上訴，本院判
決如下：
    主  文
上訴駁回。
    事實及理由
一、本案經本院審理結果，認第一審判決認事用法及量刑均無不
    當，應予維持，並引用第一審判決書記載之事實、證據及理
    由（如附件）。
二、被告乙○○上訴意旨略以：被害人丙○○於車禍受傷送苗栗
    為恭醫院治療當時，醫院醫師表示丙○○腦部有瘀血但未傷
    及腦部，毋須開刀，係因丙○○胞弟表示其認識保險黃牛，
    可以申請較高理賠金，經向為恭醫院要求開立失能診斷證明
    時遭拒，乃轉入長庚醫院，後再要求長庚醫院開立失能診斷
    證明遭拒，乃復轉入聖馬爾定醫院並取得失能診斷證明書，
    故丙○○實際並未因失能受有重傷，此均係為詐騙保險金所
    施用之詐術云云。惟查，關於被害人頭部所受之傷害，為恭
    紀念醫院神經外科出具之診斷證明書記載：「病名：頭部外
    傷、腦挫傷、急性硬腦膜下出血」、長庚紀念醫院復健科、
    精神科系出具之診斷證明書分別載明：「診斷：外傷性腦損
    傷合併認知功能障礙。醫囑：因認知功能障礙，日常生活部
    分需他人照護」、「診斷：腦傷後引起精神病狀態。醫囑：
    個案於民國97年07月28日車禍腦傷後至目前仍有意識不清楚
    、認知功能障礙、和現實感障礙」、財團法人天主教聖馬爾
    定醫院心理精神科出具之診斷證明書記載：「診斷：器質性
    精神病，其他特定痴呆、有行為障礙。醫囑：病人自97年10
    月16日初次至本科門診，主訴自去年上半年車禍之後，出現
    認知功能退化、幻覺、情緒激躁等情形，自我照顧能力差、
    無法工作、易怒、社交技能退化」有各該診斷證明書在卷可
    稽（偵卷第14、15、16、42頁），可知被害人因本件車禍受
    有頭部外傷、腦挫傷、急性硬腦膜下出血等傷害，繼而出現
    認知功能下降、記憶力變差，情緒易怒激躁、視幻覺等精神
    症狀，且生活判斷能力及自我照顧能力皆顯著下降，智商為
    45分，明顯低於由其學經歷背景推估的基礎智能。又其認知
    功能損傷，已達中度障礙程度，其生活功能與職業功能均受
    到顯著影響，此等退化對其生命的影響殊為重大，合於刑法
    第10條第4項第6款所定其他於身體或健康有重大不治或難治
    之傷害之條件，亦有財團法人天主教聖馬爾定醫院98年6 月
    24日（98）惠醫字第0774號函附卷足佐（原審卷第20頁），
    是被害人丙○○確因本件車禍受有重大不治或難治之傷害之
    事實，要無可疑，被告上訴執詞任意指摘被害人所稱受有重
    傷害係屬詐術之施用云云，無可採取，其上訴為無理由，應
    予駁回。
三、據上論斷，應依刑事訴訟法第373條、第368條，判決如主文
    。
本案經檢察官甲○○到庭執行職務。
中    華    民    國    99    年    1    月     26    日
            刑事第二庭    審判長法  官  李  璋  鵬
                                法  官  胡  忠  文
                                法  官  陳  欣  安
以上正本證明與原本無異。
不得上訴。
                                書記官  吳  姁  穗
中    華    民    國    99    年    1     月    26    日
附錄：
中華民國刑法第284條第1項
因過失傷害人者，處六月以下有期徒刑、拘役或五百元以下罰金
，致重傷者，處一年以下有期徒刑、拘役或五百元以下罰金。


司法院資訊處製作；財團法人民間司法改革基金會備份。
